JOSE SANTIAGO BENAVIDES

INGENIERO EN SISTEMAS E INFORMATICA

Soy un desarrollador frontend con experiencia en el desarrollo de aplicaciones web y móviles Utilizo tecnologías como HTML, CSS, y Javascript, y estoy familiarizado con Node.js, Next.js, React, Redux y Flutter, así como lenguajes como Dart. También tengo experiencia en bases de datos NoSQL y SQL Lite. Hago enfasis en el diseño de interfaces de usuario (UI) y la experiencia de usuario (UX), y estoy dispuesto para trabajar en proyectos y colaborar en equipo.

CONTACTO

josesantiago.bc@gmail.com

(+57) 3115628503

linkedin.com/in/josesantiagobenavides

Bucaramanga, Santander COL

EDUCACIÓN

Universidad Pontificia Bolivariana

Ingenieria de Sistemas e Informatica Enero de 2020 - Noviembre de 2023

Universidad Pontificia Bolivariana

Diplomado en Docencia Universitaria Noviembre de 2022

CERTIFICACIONES

Google META Certification

Certificación en Desarrollo Frontend Junio de 2022

CURSOS / IDIOMAS

Idioma Inglés

Nivel Oral Bilingüe Profesional Nivel Escrito Profesional

Nivel: B2

Idioma Frances

Nivel Oral Bilingüe Intermedio Nivel Escrito Intermedio Nivel: B1

BootCamp IBM SQL DB

Desarrollo y Administración de bases de datos SQL y NoSQL

Marzo de 2021

• EXPERIENCIA LABORAL

Desarrollador Frontend

Sistemas y Computadores S.A.

Agosto 2022 - Febrero 2023

Desarrollo y despliegue de aplicaciones web Administración y manejo de API & CMS Escalabilidad y Disponibilidad CLOUD

Docente de Desarrollo Software

Colegio Maria Auxiliadora

Enero 2021 - Noviembre 2021

Ciclos de aprendizaje y desarrollo Lógica de programación Metodologías y Marcos de trabajo

Desarrollador FullStack

WebHelper

Septiembre 2021 - Mayo 2022

Administración y gestión de DB SQL y NoSQL Despliegue de aplicaciones web Normativa de mantenimiento y performance

Voluntariado en Gestion de Proyectos IT

MINTIC

Enero 2022 - Marzo 2022

Análisis de Seguridad Informática Gestión de riesgos